臺灣桃園地方法院刑事判決　　　　　 99年度交簡上字第321號
上訴人
即被告　廖學利
上列上訴人即被告因公共危險案件，不服本院刑事庭中華民國98
年7 月30日98年度交簡字第13號第一審刑事簡易判決（檢察官起
訴案號：臺灣桃園地方法院檢察署檢察官98年度偵字第3869號）
，提起上訴，本院管轄之第二審合議庭判決如下：
    主  文
上訴駁回。
    事  實
一、廖學利前於民國95年間，因公共危險案件，經本院於95年10
    月2 日以95年度桃交簡字第2390號判決判處拘役55日（此部
    分不構成累犯），再於96年間，因公共危險案件，經本院於
    96年4 月20日以96年度桃交簡字第1247號判決判處有期徒刑
    3 月，於96年7 月2 日確定，又於96年間，因公共危險案件
    ，經本院於96年6 月22日於96年度桃交簡字2226號判處有期
    徒刑6 月，於96年9 月26日確定，前開於96年間經判決判處
    有期徒刑之案件，分別經減刑為有期徒刑1 月又15日、3 月
    嗣定應執行之刑為有期徒刑4 月，於97年9 月13日甫執行完
    畢。
二、詎廖學利猶不知悔改，於98年1 月27日下午3 、4 時許，前
    往桃園縣八德市○○路○段1223巷5 號其住所附近100 公尺
    友人之住所，因與友人春酒飲宴，並服用高粱酒及米酒酒類
    ，明知自身因服用酒類已不能安全駕駛動力交通工具，竟於
    同日晚間7 時許，仍騎乘車牌號碼8FL －580 號重型機車搭
    載其友人返回其前開住所，嗣於當日晚間10時32分許，行經
    其住所前，為警當場攔檢查獲，並測得其呼氣酒精濃度達每
    公升0.66毫克。
三、案經桃園縣政府警察局八德分局報請臺灣桃園地方法院檢察
    署檢察官偵查起訴。
    理  由
一、證據能力：按被告以外之人於審判外之言詞或書面陳述，除
    法律有規定者外，不得作為證據。惟被告以外之人於審判外
    之陳述，經當事人於審判程序同意作為證據，法院審酌該言
    詞陳述或書面陳述作成時之情況，認為適當者，亦得為證據
    。當事人、代理人或辯護人於法院調查證據時，知有第159
    條第1 項不得為證據之情形，而未於言詞辯論終結前聲明異
    議者，視為有前項之同意，刑事訴訟法第159 條第1 項、第
    159 條之5 第1 項、第2 項分別定有明文。查卷附據以認定
    被告犯罪事實有無之屬傳聞證據之證據能力，檢察官於本院
    審判中同意作為證據，被告則經合法傳喚未於本院準備程序
    及審判期日到庭，亦未於言詞辯論終結前對於卷內之屬傳聞
    證據之證據方法之證據能力聲明異議，本院審酌各該證據查
    無有何違反法定程序取得之情形，亦無顯有不可信與不得作
    為證據等情，故認為適當，是依前開規定，均認為有證據能
    力，合先敘明。
二、被告廖學利固坦承有於上揭時、地飲酒後乘坐於前開機車前
    座返回住處之事實，然矢口否認有服用酒類後不能安全駕駛
    交通工具而駕駛之犯行，於本院行準備程序及審判期日均未
    到庭，於原審行準備程序時係辯稱：因為當時我腳受傷不能
    彎，我即坐在前座而由後方之人載我，我手係放在儀表版上
    面，我未騎車，我在警詢時承認是因警察請我配合，我於偵
    查時承認係因檢察官罵我云云。然查前開犯罪事實，業據被
    告於警詢時明確供稱：我有喝酒經警方攔檢實施酒測，發現
    我確實有喝酒，我服用酒類經測得酒精濃度0.66mg/l，酒測
    單是我親自簽名捺印，警方記載之測試觀察紀錄表及生理平
    衡檢測紀錄卡，我沒有意見，我是在1 月28日下午3 時許，
    在發生地前100 公尺跟朋友喝春酒，結束時間為19時許，我
    喝米酒及高粱酒，喝完後要回家，駕駛重型機車，我知道喝
    酒駕車是違法的，本來也是我朋友要載我的，但最後還是我
    騎車，我會喝幾騎車原因是因為我腳受傷，我無法爬上後座
    ，所以才會騎車等語（偵查卷第9 頁），依其述得以證明其
    服用酒類，並因腳受傷，故乘前座，於酒後駕駛動力交通工
    具之事實，次據被告於偵查中供稱：我有於98年1 月27日晚
    間10時32分在桃園縣八德市○○路○段1233巷5 號前酒駕為
    警查獲，我當日下午3 、4 許左右，前往介壽路1233巷附近
    的朋友家喝酒，喝完後約7 點鐘出發，對於我的酒測值0.66
    毫克，還有對於生理平衡檢測紀錄表我都沒有意見，我承認
    我有犯公共危險罪（偵查卷第24頁），亦供稱其有騎乘機車
    之事實，並承認犯公共危險罪，核被告供述與證人即查獲員
    警張見勝於原審審理中證稱：「（當時查獲情形為何？）當
    時原本就是在1233巷口那邊執行攔查酒駕勤務，在攔查當中
    看到被告騎乘機車，後面載著另一個人，騎乘機車的時候，
    並不是騎乘的很穩，所以我們就把被告攔下來，就發現被告
    有喝酒情形」，「（你當時如何判斷騎乘機車的人就是本案
    被告）因為當時將被告的機車攔下的時候，被告的手還是放
    在機車的手把上面，我和我的同事都看的很清楚」，「（坐
    在後座的人，當場被攔查時，有無表示他是騎乘機車之人？
    ）沒有」，「當時我將被告攔下的時候，被告的雙手確實放
    在機車的車把上，而且在製作警詢筆錄的時候，被告也承認
    他有騎乘機車」、「（有無親眼看見被告親自駕駛機車移動
    ？）有」等語（見原審第21頁至第22頁），指稱確實目擊被
    告遭查獲時係有騎乘機車之情狀吻合，足見被告確有於前揭
    時、地飲酒後騎乘機車之事實，被告固於原審行準備程序時
    以前情為辯，然其所述不惟無憑，縱令為真，則究係其如何
    為警要求配合？配合什麼？語焉不詳，未見其明，參以其亦
    自承：「警察並沒有打我」（原審卷第13頁背面），及自稱
    ：「檢察官罵我什麼，我忘記了」（原審卷第13頁背面），
    足認所辯空泛，難認檢、警有以強暴、脅迫、利誘、詐欺、
    疲勞訊問、違法羈押或其他不正之方法命其為不實供述，核
    其所辯要屬事後翻異，不足採信，此外，並有酒精測定紀錄
    表、汽車駕駛人酒後生理協調平衡檢測紀錄卡、刑法第185
    條之3 案件測試觀察紀錄表及舉發違反道路交通管理事件通
    知單等附卷可佐。按刑法第185 條之3 規定之「服用酒類不
    能安全駕駛動力交通工具而駕駛」罪，係抽象危險犯，並不
    以發生具體危險為必要，亦即所謂酒醉狀態，即為已足，至
    實際上對駕駛行為發生具體危險與否，則非所問。再參考德
    國、美國之認定標準，對於酒精濃度呼氣已達每公升0.55毫
    克或血液濃度達百分之0.11以上，肇事率為一般正常人之10
    倍，實已達「不能安全駕車」之標準，此業經法務部於88年
    5 月18日以88法檢字第001669號函告周知。且酒精對人體造
    成之影響，於呼氣酒精濃度達每公升0.25毫克（約合體內血
    液中酒精濃度每公升50毫克或百分之0.05）時，將造成輕度
    中毒，而有輕度協調功能降低之症狀，呼氣酒精濃度達每公
    升0.5 毫克（約合體內血液中酒精濃度每公升100 毫克或百
    分之0.1 ）時，即屬輕度到中度中毒，將產生反應較慢、感
    覺減低、影響駕駛等症狀，此亦有行政院國軍退除役官兵輔
    導委員會臺北榮民總醫院88年8 月5 日（88）北總內字第
    26868 號函足憑。被告於前揭時、地飲用酒類已達呼氣酒精
    濃度每公升0.66毫克之程度，猶駕車行經前開地點為警攔檢
    盤查，並於查獲過程，經警發覺其有騎乘機車不穩，且有意
    識不清楚等情，顯然無法正常駕駛，此觀汽車駕駛人酒後生
    理協調平衡檢測紀錄卡及證人之前開證述即明，又其呼氣酒
    精濃度已逾每公升0.66毫克，有反應較慢、感覺減低、影響
    駕駛等輕度到中度中毒症狀，顯已達注意力、反應力、操控
    力、判斷力及感知能力均降低之不能安全駕駛動力交通工具
    之程度甚明。綜上所述，本案事證明確，被告犯行洵堪認定
    ，應予依法論科。
三、核被告所為，係犯刑法第185 條之3 服用酒類不能安全駕駛
    動力交通工具而駕駛罪。被告前有如事實欄一所載犯罪科刑
    執行情形，有臺灣高等法院被告前案紀錄表在卷可稽，其於
    有期徒刑執行完畢後5 年內，故意再犯本案有期徒刑以上之
    罪，為累犯，依刑法第47條第1 項之規定，加重其刑。原審
    認本案事證明確，認定被告累犯加重事由屬實，適用刑法第
    185 條之3 、第47條第1 項、第41條第1 項前段、第42條第
    3 項，刑法施行法第1 條之1 第1 項規定，及審酌被告前已
    有多次酒後駕車前科，並甫於97年9 月13日方執行完畢在案
    ，猶不思悔改，屢屢再犯，藐視法令，且本次呼氣酒精濃度
    高達每公升0.66毫克，對往來之人車具有高度危險性，顯然
    漠視、輕忽他人生命、財產安全，惡性非輕，實應予非難，
    甚者，被告犯後仍未見悔意，態度非佳等一切情狀，量處有
    期徒刑6 月，諭知以新臺幣2,000 元折算1 日之易科罰金折
    算標準，及併科罰金新臺幣8 萬元，復諭知以新臺幣1,000
    元折算1 日之易服勞役折算標準，核原審認事用法均無誤，
    量刑輕重亦屬妥適。被告上訴意旨翻異前詞，指摘原審未經
    證人胡序正到庭即予審判，並原審判決有一事二判違誤云云
    ，查證人胡序正已經原審合法傳喚，詎於98年7 月24日審判
    期日未到庭，參以被告聲請傳喚胡序正為證明車牌號碼8FL
    －580 號重型機車於查獲時由何人騎乘，該待證事實已為被
    告供述詳確，並有證人張見勝之證述可憑，是臻明確，當無
    贅為調查之必要，復原判決亦查無有何上訴意旨指稱一事二
    判之違誤，從而，被告上訴意旨任憑己意，指摘判決為不當
    ，均屬無據，應予駁回。末按被告經合法傳喚，無正當之理
    由不到庭者，得不待其陳述，逕行判決，刑事訴訟法第371
    條定有明文，查被告屢經本院合法傳喚，無正當理由於本院
    準備程序及審判期日均不到庭，乃依前揭規定，爰不待其陳
    述逕行判決。
據上論斷，應依刑事訴訟法第455 條之1 第1 項、第3 項、第
368 條、第371 條，判決如主文。
本案經檢察官馮美珊到庭執行職務
中    華    民    國    100     年    4     月    21  日
                  交通法庭審判長法  官  蔡榮澤
                                法  官  林蕙芳
                                法  官  吳宗航
以上正本證明與原本無異。
不得上訴。
                                書記官  劉乙錡
中    華    民    國   100    年    4     月    26    日